最高法院刑事裁定　　　　　　　一○○年度台抗字第七四三號
抗　告　人　黃紹齊
上列抗告人因違反毒品危害防制條例案件，不服台灣高等法院台
南分院中華民國一○○年八月十二日延長羈押之裁定（一○○年
度上訴字第五○六號），提起抗告，本院裁定如下：
    主  文
抗告駁回。
    理  由
按對於羈押中之被告認為有繼續羈押之必要而延長其羈押期間，
為受訴法院裁量權之行使，如無顯然違背法令，即非被告所得任
意爭執。本件原裁定以：抗告人黃紹齊因違反毒品危害防制條例
案件罪嫌重大，前經該院訊問後認為有刑事訴訟法第一百零一條
第一項第一款、第二款、第三款之事由，非予羈押，顯難進行審
判或執行，而有羈押之必要，於民國一○○年五月二十日執行羈
押，至同年八月十九日三個月羈押期間即將屆滿。惟其羈押原因
仍然存在，經訊問後認有繼續羈押之必要，因依刑事訴訟法第一
百零八條第一項、第五項之規定，裁定自一○○年八月二十日起
，延長羈押二月。抗告意旨略以：(一)、原裁定對抗告人有「逃亡
」或「逃亡之虞」未具理由，僅以抗告人經原審判處應執行有期
徒刑九年，即推論抗告人有逃亡之虞，然判決尚未定讞，抗告人
是否即受有九年之重刑，並未確定，若原審同意抗告人以較高金
額具保，抗告人是否會棄保潛逃，原裁定並未論及，理由尚有未
足。抗告人係經檢察官第二次訊問後，始被聲請羈押，二次傳喚
，抗告人均係自行到案，並無任何逃亡跡象，足證抗告人未有逃
亡之意欲或準備逃亡之事實。而偵查之始，即對抗告人實施通訊
監察及搜索、扣押，相關物證已完整扣押在案，證人洪國智、陸
慧珍、廖甲程及蔡佳紋於偵審中均出庭陳述，相關人證亦已調查
完備，抗告人對物證及人證均已無任何影響力，若審理之事實已
臻明確，抗告人勢必已無湮滅證據之虞，原裁定對此並未論述。
(二)、原裁定僅謂抗告人日後尚有「刑之執行」之司法權行使，未
具體指明抗告人是否會以如何之方式妨礙刑之執行之可能，僅泛
言抗告人不得妨礙司法權，其決定繼續羈押之理由自有失平等及
比例原則，假設原裁定理由可採，是否凡受刑之宣告者即應一律
羈押不可交保釋放？茍非如此，何以獨對抗告人採取剝奪人權之
裁定？社會矚目之「南迴鐵路搞軌翻車案」被告李泰安，雖經第
二審判決應執行有期徒刑十八年，但仍准予交保，足見對於被告
之羈押不應長期而無限制。相對抗告人之情況，輕微許多，原審
判決應執行有期徒刑九年，非斟酌羈押與否之唯一標準，加以抗
告人並未危及他人性命，行為惡性亦遠未及李泰安，當可比照而
開釋抗告人，改以具保並限制住居之方式，仍能顧及刑事程序之
進行。(三)、抗告人於原審審理期間，未曾聲請准許具保停止羈押
，自無妨礙犯罪之追訴、審判，且原審之判刑尚未確定，並無可
供判斷是否會妨礙執行之條件，足見確無「非予羈押顯難進行追
訴、審判或執行」之必要情事。原裁定僅泛言為確保「尚未確定
之刑期」之執行，未依本件程序進行至今之一切客觀情事就抗告
人是否會有妨礙執行之行為具體審酌，即逕為繼續羈押抗告人之
決定，顯違比例原則而有不當云云。惟查販賣第三級毒品罪之法
定刑為五年以上有期徒刑，屬最輕本刑五年以上有期徒刑之罪，
原裁定以抗告人罪嫌重大，且經第一審判處重刑（犯販賣第三級
毒品三罪部分各處有期徒刑五年四月，轉讓第三級毒品部分處有
期徒刑五月，應執行有期徒刑九年），並經原審法院駁回第二審
之上訴，衡諸社會大眾一般之認知，被訴重罪者經法院宣告重刑
後，其為規避刑罰執行，妨礙審判程序進行及刑之執行之可能性
增加，國家刑罰權難以實現之危險亦較大，自有相當理由可認抗
告人另有逃亡或勾串證人之虞，為防免其實際發生，經綜合斟酌
卷內客觀具體事證資料，並兼顧實體真實之發現等因素，據認抗
告人之羈押原因尚未消滅，而裁定延長羈押，經核於法尚無違誤
。抗告意旨徒憑己意，任意指摘原裁定違法，且是否延長羈押，
各個案件情節不同，亦難任意比附援引，憑為指摘依據。本件抗
告為無理由，應予駁回。
據上論結，應依刑事訴訟法第四百十二條，裁定如主文。
中    華    民    國  一○○  年    九    月  二十二  日
                      最高法院刑事第三庭
                          審判長法官  謝  俊  雄  
                                法官  陳  世  雄  
                                法官  魏  新  和  
                                法官  徐  文  亮  
                                法官  吳  信  銘  
本件正本證明與原本無異
                                      書  記  官  
中    華    民    國  一○○  年    九    月  二十六  日
                                                      Ｅ